【裁判字號】    99,毒抗,267
【裁判日期】    990903
【裁判案由】    毒品危害防制條例
【裁判全文】
臺灣高等法院刑事裁定                 99年度毒抗字第267號
抗  告  人
即  被  告  甲○○
上列抗告人因毒品危害防制條例案件，不服臺灣板橋地方法院中
華民國99年8月12日裁定（99年度毒聲字第1145號），提起抗告
，本院裁定如下：
    主  文
抗告駁回。
    理  由
一、原裁定意旨略以：被告甲○○前因施用第一級毒品海洛因，
    經本院以99年度毒聲字第603號裁定送觀察、勒戒後，認有
    繼續施用毒品之傾向，有臺灣臺北看守所附設勒戒處所99
    年8月2日函送「有無繼續施用毒品傾向證明書」附卷可稽。
    臺灣板橋地方法院檢察署檢察官依毒品危害防制條例第20
    條第2項後段規定，聲請裁定令抗告人入戒治處所施以強制
    戒治，核無不合，爰裁定抗告人應令入戒治處所強制戒治，
    其期間為6個月以上，至無繼續強制戒治之必要為止，但最
    長不得逾1年等語。
二、本件抗告意旨略以：被告於民國99年2月4日於住處遇警臨檢
    ，並配合將身分證交警盤查，偵辦過程中，新莊林口派出所
    所長及警員聲稱其為負責偵辦被告92年強盜等案件之員警，
    欲強制帶回被告，當時被告亦請父母親及蔡淑君議員到場，
    詢問有無證據、理由將被告強制帶回採證，但該派出所所長
    稱：別跟被告說那麼多，被告見雙親哭等多時，蔡議員也只
    好陪被告回警局製作筆錄。被告不懂法律，但此種情形是否
    為非法採證，更生人是否毫無人權，懇請鈞院再予斟酌有無
    查證傳喚之必要，為此提起抗告等語。
三、經查：本件抗告人即被告甲○○因施用第一級毒品海洛因案
    件為警查獲，經採集尿液送驗，結果確呈海洛因陽性反應，
    故經原審法院裁定准予觀察、勒戒；被告於99年6月28日入
    臺灣臺北看守所附設勒戒處所執行後，經臺灣臺北看守所附
    設勒戒處所評分結果，人格特質得22分、臨床徵候得50分、
    環境相關因素得0分，合計72分，評估認有繼續施用毒品之
    傾向等情，有原審法院裁定書、臺灣臺北看守所附設勒戒處
    所99年8月2日有無繼續施用毒品傾向證明書及有無繼續施用
    毒品傾向評估標準紀錄表各1件附卷可稽；原審因之據臺灣
    臺北地方法院檢察署檢察官之聲請，依毒品危害防制條例第
    20條第2項後段規定，裁定抗告人令入戒治處所施以強制戒
    治，其期間為6個月以上，至無繼續強制戒治之必要為止，
    但最長不得逾1年，其認事用法均無不合，所為裁定並無違
    誤。抗告意旨以其當初員警臨檢時，並無理由、證據，即強
    制將其帶回警局並強制採證，程序顯有違法等情提起抗告，
    然查：抗告人於上開時地為警查獲後，經驗尿有毒品陽性反
    應，故經原法院裁定命其應入勒戒處所觀察、勒戒，被告並
    未抗告即確定，有本院被告前案記錄表一份在卷可稽，被告
    依法施以觀察勒戒程序後，經評估認有繼續施用毒品之傾向
    等情，即應依法施以強制戒治，以戒絕其毒癮，原法院據此
    裁定准許檢察官之聲請，並無不合，抗告意旨猶以當初在警
    局有找父母、議員等到場關切，猶被強制採尿云云，指摘原
    裁定，自無理由，應予駁回。
四、據上論結，應依刑事訴訟法第412條，裁定如主文。
中    華    民    國    99    年    9     月    3     日
                  刑事第四庭審判長法  官  陳筱珮
                                  法  官  邱滋杉
                                  法  官  孫惠琳
以上正本證明與原本無異。
不得再抗告。
                                  書記官  陳建邦
中    華    民    國    99    年    9     月    3     日

司法院資訊處製作；財團法人民間司法改革基金會備份。
